【裁判字號】    89,易,3698
【裁判日期】    891204
【裁判案由】    偽造文書
【裁判全文】
台灣台中地方法院刑事判決                        八十九年度易字第三六九八號
    公  訴  人  台灣台中地方法院檢察署檢察官
    被      告  甲○○
右列被告因偽造文書案件，經檢察官提起公訴（八十九年度偵字第一六○○二號），
本院判決如左：
    主      文
甲○○行使偽造之汽車牌照，足以生損害於公眾，處有期徒參月，如易科罰金，以參
佰元折算壹日。扣案之汽車牌照貳面，沒收。
    事      實
一、甲○○因駕駛車牌ＯＰ─４７６２號自用小客車違反道路交通管理處罰條例，遭
    警取締並依法吊扣該車輛之牌照二面。不料甲○○為避免駕駛未懸掛牌照之車輛
    再被取締，竟於民國八十九年九月二十日左右，與真實姓名不詳綽號「阿鵬」之
    成年男子，基於偽造汽車牌照之共同犯意聯絡，由綽號「阿鵬」者借用上開自用
    小客車，於不詳之地點，以壓克力板偽造ＯＰ─４７６２號汽車牌照二面，懸掛
    於該車輛，並於八十九年九月二十六日交還甲○○，備供行使。嗣甲○○於八十
    九年九月二十九日下午十五時許，與友人李鴻銘同赴台北，乃駕駛懸掛偽造ＯＰ
    ─４７６２號牌照之自用小客車，行使該偽造之汽車牌照，足生損害於監理機關
    對車輛牌照管理之正確性。迨同日十七時五十分許，車行至國道高速公司后里收
    費站，為警攔檢查獲，並扣得該偽造之汽車牌照二面。
二、案經內政部警政署國道公路警察局第三警察隊報請台灣台中地方法院檢察署檢察
    官偵查起訴。
    理      由
一、訊據被告甲○○坦承上開駕駛懸掛偽造牌照之車輛為警查獲之事實，惟矢口否認
    偽造汽車牌照之行為，辯稱：綽號「阿鵬」者還車時，即已懸掛該二面車牌，並
    無與綽號「阿鵬」者共同偽造車牌之意思云云。經查：右揭事實，業據被告於警
    詢坦承：「是我一個朋友叫『阿鵬』的男子給我偽造的，因我向他提起說我的車
    沒有牌，他就說要給我偽造，然後我就讓他偽造了」等語；偵查中則供承：「叫
    朋友『阿鵬』在九月二十日左右，在不詳地點作的」；本院審理時亦供述：「我
    的車牌被吊扣，我車借給『阿鵬』，我向他說我有一件偽造車牌被查獲，我是用
    紙板做的，他說用紙板做的很容易破，用壓克力幫我作車牌，我當時說這樣好嗎
    ？他說沒有問題，他說我做來，你再看看，是否可用，我沒有再說什麼」等語，
    顯見被告確於前案被查獲後，另行起意，同意由綽號「阿鵬」者負責偽造車牌，
    交由被告使用，其與綽號「阿鵬」者當有共同偽造汽車牌照之犯意聯絡及行為分
    擔，灼然甚明。又被告駕駛懸掛偽造車牌之車輛，自有主張該車輛係經監理機關
    發給牌照之意，核屬行使偽造汽車牌照之行為，且足生損害於監理機關對車輛牌
    照管理之正確性。是本件被告偽造汽車牌照並持以行使之罪證明確，其所辯意在
    卸責，委無可取，被告之犯行洵堪認定。
二、核被告所為，係犯刑法第二百十六條、第二百十二條之行使偽造汽車牌照罪。其
    與綽號「阿鵬」者就偽造汽車牌照之行為，有犯意之聯絡及行為之分擔，為共同
    正犯。被告偽造後復加以行使，偽造之低度行為應為行使之高度行為所吸收，不
    另論罪。至綽號「阿鵬」者僅係偽造汽車牌照，其就被告如何行使，並無證據足
    認有參與之犯意或行為，是被告行使偽造汽車牌照之行為，尚難論列該綽號「阿
    鵬」者為共犯。爰審酌被告犯罪之動機、手段、所生危害及犯後態度等一切情狀
    ，量處如主文所示之刑，並諭知易科罰金之折算標準，以示懲儆。扣案之汽車牌
    照二面係被告所有供犯罪所用之物，業據被告陳明在卷，應併予宣告沒收。
三、據上論斷，應依刑事訴訟法第二百九十九條第一項前段，刑法第二百十六條、第
    二百十二條、第四十一條、第三十八條第一項第二款，罰金罰鍰提高標準條例第
    一條前段、第二條，判決如主文。
中      華      民      國    八十九    年     十二     月      四    日
                                      法  官 張  恩  賜
右正本證明與原本無異。
如不服本判決，應於送達後十日內，向本院提出上訴狀，上訴於台灣高等法院台中分
院（須附繕本）。
                                      書記官
中      華      民      國    八十九    年     十二     月      五      日
附錄論罪科刑之法條︰
刑法第二百十六條：行使第二百十條至第二百十五條之文書者，依偽造、變造文書或
登載不實事項或使登載不實事項之規定處斷。
刑法第二百十二條：偽造、變造護照、旅券、免許證、特許證及關於品行、能力、服
務或其他相類之證書、介紹書，足以生損害於公眾或他人者，處一年以下有期徒刑、
拘役或三百元以下罰金。


司法院資訊處製作；財團法人民間司法改革基金會備份。
